臺灣臺北地方法院交通事件裁定　　　　 94年度交聲字第736號
異議人即
受處分人　　甲○○
上列受處分人因違反道路交通管理處罰條例案件，對於台北市交
通事件裁決所94年7月12日所為之處分（原處分案號：北市裁二
字第裁22-ABW070263號），聲明異議，本院裁定如下：
        主  文
異議駁回。
        理  由
一、按汽車駕駛人拒絕接受第1項酒精濃度測試之檢定者，處新
    台幣6萬元罰鍰，並當場移置保管其車輛及吊銷其駕駛執照
    ，且3年內不得考領駕駛執照，道路交通管理處罰條例第35
    條第3項前段、第67第2項定有明文。
二、本件異議人即受處分人甲○○於民國94年5月21日凌晨1時10
    分許，騎乘其所有之MFV-668號重型機車，行經台北橋機車
    道時，為台北市政府警察局交通大隊直屬第三分隊員警攔停
    欲對其實施酒精濃度測試，然受處分人拒絕酒測，經警以違
    反道路交通管理處罰條例第35條第3項前段之規定掣單舉發
    。嗣受處分人向原處分機關提出申訴，原處分機關仍認受處
    分人有上開違規行為，依上開條例第35條第3項前段、第67
    條第2項規定裁處受處分人罰鍰新台幣（下同）6萬元及吊銷
    駕駛執照、3年內禁考。
三、訊據受處分人甲○○固不否認有於上揭時、地拒絕接受警方
    施以酒精濃度測試之事實，惟矢口否認為警攔檢時有駕車之
    行為，辯稱：係其太太羅秀明騎乘機車，車子非其所騎，故
    不願意接受酒測，警察說其有換人騎機車，是警察看錯了云
    云。經查：
（一）受處分人上開違規事實，業據證人即開單告發人同時亦為
      欲對受處分人實施酒測之警員王添億於本院調查時，以具
      結擔保其供述之真實性之心理處罰狀態下證稱：「當時我
      們於94年5月20日23時至21日3時在台北市台北橋機車引道
      執行酒測勤務，於舉發前約20分鐘見一部重機車，我們當
      時有一組人在橋上執行酒測，我與另一位同事在橋下擔任
      警戒工作，當時看見一部機車駕駛人換駛，我跟另一位同
      事要上去攔檢時，該機車已經上橋，於是用無線電給橋上
      同事予以攔檢，攔停後是由羅秀明駕駛，但在橋下要上橋
      之前，確定是由甲○○駕駛，於是請翁先生做酒測，但翁
      先生不配合，聲稱是羅秀明駕駛，依規定宣讀權利，等15
      分鐘後，直接開罰單。我跟另一位同事是站在橋下，還沒
      有到機車引道，算是民權西路，在該處警戒是為了有規避
      臨檢的人從橋上衝下來，受處分人的機車距離要上橋的機
      車引道約10公尺處，如果以機車引道上橋的地方而言，他
      們是靠右邊，我們是靠左邊，所以當時他們應該不會注意
      到我們，我們是在道路旁邊。以橋墩而言，他們已經在橋
      墩主體，我與他們的距離約10公尺，所以看得很清楚，我
      連他們的車牌號碼末三碼都看得很清楚，當時沒有別的機
      車」（見本院94年9月8日筆錄）。按證人王添億係原處分
      機關所認定受處分人有上開違規行為之原證人，其並到庭
      在本院法官面前以言詞供述本件訴訟上之待證事實，且於
      本件卷存證據資料內並無任何積極證據足以證明證人王添
      億上開供述係屬虛偽，亦無有足以令人顯信其供述為不可
      採之品性證據或前科證據存在，本院自不得僅以證人為本
      件開單告發受處分人之員警而全盤抹煞其在訴訟上所具有
      之原證人資格，足認證人王添億上開所述，堪予採信。
（二）雖證人羅秀明於本院調查時證稱查獲當日係由其騎乘前開
      車號之機車未換駛云云，惟證人王添億於本院調查時已陳
      明：其等在對談中羅秀明有勸她先生承認等語；且經本院
      勘驗證人王添億庭呈之舉發現場錄音光碟，勘驗結果為：
      於28分30秒處，羅秀明對受處分人說：「他（指警察）現
      在意思是說我們在橋下有…（被受處分人打斷）」，受處
      分人則回答：「沒有啦，從頭到尾都是你騎的啦」，羅秀
      明再說：「喔，你是頭殼壞掉（台語發音）不記得了啦，
      是說在後面那裡騎的，你不記得了，你怎麼會那麼ㄏㄨㄟ
      （台語發音），你就說實在話就好了，你為什麼要這樣亂
      、亂、亂」，有勘驗筆錄一份附卷可稽，是根據上開錄音
      之內容，並參酌當時之情況、語氣等綜合判斷，足認證人
      羅秀明於舉發當時，確有規勸受處分人誠實承認並配合警
      方之攔檢行為，故證人羅秀明於本院調查時所證係其騎乘
      機車未換受處分人騎乘云云，顯係迴護之詞，不足採信。
      足見受處分人確有於上揭時、地騎車，途中換由羅秀明騎
      乘，遭警當場攔停舉發後並未配合警方進行酒精濃度之測
      試，是受處分人以其無騎車行為，故無須接受酒測之詞置
      辯，要屬飾卸之詞，不足採信，受處分人上開違規行為，
      應堪認定。
四、綜上所述，受處分人確有在上揭時地，拒絕接受酒精濃度測
    試檢定之違規行為。從而原處分機關依道路交通管理處罰條
    例第35條第3項前段、第67條第2項規定，裁處受處分人罰鍰
    6 萬元及吊銷駕駛執照、3年內禁考，核無違誤。本件受處
    分人之異議為無理由，自應將其異議駁回。
據上論斷，應依道路交通案件處理辦法第19條，裁定如主文。
中　　華　　民　　國　　94　　年　　9 　　月　　27　　日
                    交通法庭  法  官  蕭清清
以上正本證明與原本無異。
如不服本裁定，應於裁定送達後5日內向本院提出抗告狀。
                              書記官  劉麗英
中　　華　　民　　國　　94　　年　　9 　　月　　28　　日
